pl: Technika barwienia: Barwiony zanurzeniowo; Ręcznie barwiony; Melanżowy; Barwiony w kotle; Ombre / gradient; Samopaskujący; Półjednolity / tonalny; Jednolity; Barwiony przestrzennie (space-dyed); Nakrapiany; Niebarwiony / naturalny; Wielobarwny; Inna
ja: 染色技法: ディップダイ; 手染め; 杢; ケトルダイ; オンブレ/グラデーション; セルフストライピング; セミソリッド/トーナル; 単色; スペースダイ; スペックル; 無染色/ナチュラル; 段染め; その他
ru: Техника окрашивания: Окрашивание окунанием; Ручное окрашивание; Меланжевая; Окрашивание в чане; Омбре/градиент; Самообразующиеся полосы; Полуоднотонная/тональная; Однотонная; Секционное окрашивание; В крапинку; Неокрашенная/натуральная; Пестрая; Другое
th: เทคนิคการย้อมสี: ย้อมจุ่ม; ย้อมด้วยมือ; สีผสม (Heathered); ย้อมต้ม; ออมเบร/ไล่สี; มีลายทางในตัว; สีกึ่งทึบ/โทนสี; สีพื้น; ย้อมเป็นช่วงสี; มีลายจุด; ไม่ย้อมสี/ธรรมชาติ; สีเหลือบ; อื่นๆ
lt-LT: Dažymo technika: Dažyta pamerkiant; Dažyta rankomis; Melanžinė; Dažyta katile; „Ombre“ / gradientas; Savaime dryžuojanti; Pusiau vienspalvė / tonalinė; Vienspalvė; Dažyta atkarpomis; Taškuota; Nedažyta / natūrali; Marginta; Kita
fi: Värjäystekniikka: Kastovärjätty; Käsinvärjätty; Meleerattu; Pata-värjätty; Liukuvärjäys; Itseraidoittuva; Puoliyksivärinen/sävytetty; Yksivärinen; Pätkävärjätty; Pilkullinen; Värjäämätön/luonnollinen; Monivärinen; Muu
ro-RO: Tehnica de vopsire: Vopsit prin scufundare; Vopsit manual; Melanj; Vopsit în cazan; Ombré/Degrade; Dungat automat; Semi-uniform/Tonal; Uniform; Vopsit spațial; Pătat; Nevopsit/Natural; Pestriț; Altele
ko: 염색 기법: 딥 다이; 수작업 염색; 헤더; 케틀 다이; 옴브레/그라데이션; 셀프 스트라이핑; 반단색/토널; 단색; 스페이스 다이; 스페클; 무염색/천연; 다색; 기타
en: Dye technique: Dip-dyed; Hand-dyed; Heathered; Kettle-dyed; Ombre/Gradient; Self-striping; Semi-solid/Tonal; Solid; Space-dyed; Speckled; Undyed/Natural; Variegated; Other
sk-SK: Technika farbenia: Namáčané (dip-dyed); Ručne farbené; Melírované; Farbené v kotle; Ombré / s prechodom; Samovzorovacie (pruhy); Polojednofarebné / tón v tóne; Jednofarebné; Úsekovo farbené; Fŕkané; Nefarbené / prírodné; Pestré; Iné
pt-PT: Técnica de tingimento: Tingido por imersão; Tingido à mão; Mesclado; Tingido em caldeira; Ombré/gradiente; Com riscas automáticas; Semissólido/tonal; Sólido; Tingimento espaçado; Pintalgado; Sem tingimento/natural; Matizado; Outro
de: Färbetechnik: Tauchgefärbt; Handgefärbt; Meliert; Kesselgefärbt; Ombré/Farbverlauf; Selbststreifend; Halb-Solid/Tonal; Einfarbig; Space-Dyed; Gesprenkelt; Ungefärbt/Natur; Mehrfarbig / Meliert; Sonstige
nb: Fargeteknikk: Dyppfarget; Håndfarget; Melert; Grytefarget; Ombre/gradient; Selvstripende; Halvensfarget/ton-i-ton; Ensfarget; Seksjonsfarget; Spettet; Ufarget/naturlig; Flerfarget; Annet
fr: Technique de teinture: Teint au trempé; Teint à la main; Chiné; Teint en cuve; Ombré/Dégradé; Auto-rayant; Faux uni/Tonal; Uni; Teint par espacement; Tacheté; Non teint/Naturel; Nuancé; Autre
vi: Kỹ thuật nhuộm: Nhuộm nhúng; Nhuộm thủ công; Nhuộm màu xước; Nhuộm bồn nhỏ; Chuyển màu ombre/gradient; Tự tạo sọc; Bán đơn sắc/cùng tông; Đơn sắc; Nhuộm loang (space-dyed); Lốm đốm; Không nhuộm/tự nhiên; Loang màu; Khác
hr-HR: Tehnika bojenja: Bojano uranjanjem; Ručno bojano; Melirano; Bojano u kotlu; Ombre/gradijent; Samostvarajuće pruge; Polujednobojno / u tonovima; Jednobojno; Prostorno bojano; Pjegavo; Nebojano / prirodno; Šareno; Ostalo
bg-BG: Техника на боядисване: Чрез потапяне; Ръчно боядисване; Меланж; В казан; Омбре/градиент; Самосменящи се цветове; Полуплътни/тонални; Едноцветни; Секционно боядисани; На пръски; Небоядисани/естествени; Пъстри; Друго
da: Farveteknik: Dip-dyed; Håndfarvet; Meleret; Kettle-dyed; Ombre/gradient; Selvstribende; Halv-ensfarvet/tonal; Ensfarvet; Space-dyed; Spættet; Ufarvet/naturlig; Meleret; Anden
nl: Verf techniek: Dip-dye; Handgeverfd; Gemêleerd; Ketelgeverfd; Ombré/kleurverloop; Zelfstrepend; Semi-effen/ton-sur-ton; Effen; Space-dyed; Gespikkeld; Ongeverfd/natuurlijk; Meerkleurig; Anders
el: Τεχνική βαφής: Βαφή με εμβάπτιση; Βαμμένο στο χέρι; Μελανζέ; Βαμμένο σε καζάνι; Όμπρε/Ντεγκραντέ; Αυτοδημιουργούμενες ρίγες; Ημι-μονόχρωμο/Τονικό; Μονόχρωμο; Space-dyed; Με πιτσιλιές; Άβαφο/Φυσικό; Ποικιλόχρωμο; Άλλο
hu: Festési technika: Mártva festett; Kézzel festett; Melírozott; Üstben festett; Ombre / színátmenetes; Öncsíkozó; Félig egyszínű / tónusos; Egyszínű; Space-dyed (szakaszosan festett); Pettyes; Festetlen / natúr; Tarka; Egyéb
it: tecnica di tintura: Tinto per immersione; Tinto a mano; Mélange; Tinto in caldaia; Ombré/gradiente; Autorigante; Semitinta unita/tono su tono; A tinta unita; Tinto a tratti; Macchiettato; Non tinto/naturale; Variegato; Altro
zh-TW: 染色技法: 浸染; 手工染色; 混色; 鍋染; 漸層; 自帶條紋; 半單色/同色系; 單色; 段染; 斑點色; 未染色/自然色; 多色斑駁; 其他
zh-CN: 染色工艺: 浸染; 手工染色; 花纱混色; 缸染; 渐层/渐变; 自条纹; 半纯色/同色调; 纯色; 段染; 斑点; 未染色/自然色; 杂色; 其他
pt-BR: Técnica de tingimento: Tingido por imersão; Tingido à mão; Matizado; Tingido em caldeira; Ombré/gradiente; Auto-listrado; Semissólido/tonal; Sólida; Space-dyed; Salpicado; Não tingido/natural; Mesclado; Outra
tr: Boyama tekniği: Daldırma boyalı; El boyaması; Kırçıllı; Kazan boyaması; Ombre/gradyan; Kendinden çizgili; Yarı düz/tonlu; Düz; Aralıklı boyalı; Benekli; Boyasız/doğal; Alacalı; Diğer
sl-SI: Tehnika barvanja: Barvano s potapljanjem; Ročno barvano; Melirano; Kotlovsko barvano; Ombre/prelivajoče; Samočrtasto; Polenobarvno/tonalno; Enobarvno; Prostorsko barvano (space-dyed); Pikčasto; Nebarvano/naravno; Večbarvno; Drugo
cs: Technika barvení: Barvené máčením; Ručně barvené; Melírované; Barvené v kotli; Ombré / gradient; Samovzorovací; Polojednobarevné / tón v tónu; Jednobarevné; Sekčně barvené; Kropenaté; Nebarvené / přírodní; Žíhané; Ostatní
sv: Färgteknik: Doppfärgad; Handfärgad; Melerad; Grytfärgad; Ombré/gradient; Självrandande; Halvenfärgad/ton-i-ton; Enfärgad; Partifärgad; Spräcklig; Ofärgad/naturlig; Melerad; Övrigt
es: Técnica de teñido: Teñido por inmersión; Teñido a mano; Jaspeado; Teñido en olla; Ombré/degradado; Auto-rayado; Semisólido/tonal; Sólido; Teñido por secciones; Moteado; Sin teñir / natural; Matizado; Otro